【裁判字號】    97,易,2916
【裁判日期】    971029
【裁判案由】    毒品危害防制條例
【裁判全文】
臺灣板橋地方法院刑事判決              97年度易字第2916號
公  訴  人  臺灣板橋地方法院檢察署檢察官
被      告  甲○○
上列被告因違反毒品危害防制條例案件，經檢察官提起公訴（97
年度毒偵字第7543號），被告於本院審理中對被訴之事實為有罪
陳述，本院裁定行簡式審判程序，並判決如下：
    主  文
甲○○施用第二級毒品，累犯，處有期徒刑參月，如易科罰金，
以新臺幣壹仟元折算壹日。
    事  實
一、甲○○前於民國九十六年間因施用毒品案件，經臺灣板橋地
    方法院檢察署檢察官聲請本院以九十六年度毒聲字第五九七
    號裁定送觀察、勒戒後，認無繼續施用毒品之傾向，於九十
    六年七月五日執行完畢釋放，並經上開檢察署檢察官於同月
    七日以九十六年度毒偵字第一五九六號不起訴處分確定。又
    於九十三年間因竊盜、詐欺等案件，經本院以九十一年度訴
    字第二一０一號判處有期徒刑八月、四月，應執行有期徒刑
    十月，上訴後，經臺灣高等法院以九十四年度上訴字第八五
    二號駁回上訴而確定，上開二罪刑嗣經同法院裁定減刑，並
    定應執行有期徒刑五月，於九十七年二月六日縮刑期滿執行
    完畢。甲○○未知悔悟，明知安非他命係毒品危害防制條例
    所規定之第二級毒品，不得非法持有、施用，竟於上開觀察
    、勒戒執行完畢釋放後五年內，復基於施用第二級毒品甲基
    安非他命之犯意，於九十七年七月九日下午六時許（起訴書
    略載為同月十一日下午五時三十分許為警查獲採尿前九十六
    小時內某時），在臺北縣蘆洲市友人住處內，以將毒品甲基
    安非他命置於玻璃球內點火加熱燒烤產生白煙吸聞之方式，
    施用第二級毒品甲基安非他命。嗣因甲○○係應受毒品尿液
    檢驗之人，其於九十七年七月十一日下午五時三十分許，至
    臺北縣政府警察局三重分局，接受員警採集尿液送驗，結果
    呈安非他命類陽性反應，始悉上情。
二、案經臺北縣政府警察局三重分局報請臺灣板橋地方法院檢察
    署檢察官偵查起訴。
    理  由
一、訊據被告甲○○對於上揭時地，施用第二級毒品安非他命之
    事實，於本院審理中坦承不諱；又被告經警查獲所採集尿液
    經送鑑定，呈安非他命類陽性反應，有臺灣檢驗科技股份有
    限公司九十七年七月二十四日（檢體編號ＤＺ000000
    00000號）濫用藥物檢驗報告、應受尿液檢驗人尿液檢
    體採集送驗紀錄表等件在卷可稽。按安非他命、甲基安非他
    命固同屬安非他命類之中樞神經興奮劑，且俗名通常互為混
    用，惟二者究係不同之第二級毒品，並以甲基安非他命目前
    國內濫用最為嚴重。而施用甲基安非他命之代謝最先是去N-
    甲基（N-deme thylation）形成安非他命，而施用甲基安非
    他命後，在正常尿液PH值情況下，二十四小時內，有百分之
    四十三服用劑量以甲基安非他命原態排出；另施用安非他命
    後二十四小時內，有百分之三十以安非他命原態排出，百分
    之二十經去氨基作用及氧化作用形成苯甲酸，百分之二經反
    應形成Norephed rine （參行政院衛生署出版「物質濫用」
    、「常見濫用藥物檢驗方法彙編」所載）。而施用安非他命
    後，其尿液不致檢出甲基安非他命陽性反應，而施用甲基安
    非他命後，其尿液可檢出甲基安非他命和其代謝物安非他命
    成分，有行政院衛生署管制藥品管理局九十三年十一月二日
    管檢字第０九三００一０四九九號函可資參考。是尿液經檢
    驗出甲基安非他命陽性，係被告施用甲基安非他命後以甲基
    安非他命原態排出者；而檢驗出安非他命陽性部分，乃施用
    甲基安非他命、安非他命均可檢驗出安非他命陽性反應。則
    由本件被告尿液經檢驗結果，呈甲基安非他命、安非他命陽
    性反應，且甲基安非他命濃度達２０２３ｎｇ／ｍｌ、安非
    他命濃度達５７４ｎｇ／ｍｌ，揆諸上開說明，堪認被告係
    施用甲基安非他命，公訴意旨認被告係施用第二級毒品安非
    他命一節，尚有誤會，併此敘明。末查，被告前於九十六年
    間因施用毒品案件，經臺灣板橋地方法院檢察署檢察官聲請
    本院以九十六年度毒聲字第五九七號裁定送觀察、勒戒後，
    認無繼續施用毒品之傾向，於九十六年七月五日執行完畢釋
    放，並經上開檢察署檢察官於同月七日以九十六年度毒偵字
    第一五九六號不起訴處分確定，有臺灣高等法院被告前案紀
    錄表附卷可憑，足認被告係觀察、勒戒執行完畢釋放後五年
    內再犯本件施用第二級毒品罪。本案事證明確，被告犯行洵
    堪認定，應依法論科。
二、按甲基安非他命係毒品危害防制條例第二條第二項第二款所
    明定之第二級毒品，不得非法持有、施用。核被告所為，係
    犯毒品危害防制條例第十條第二項之施用第二級毒品罪。其
    施用第二級毒品甲基安非他命前持有甲基安非他命之低度行
    為，應為施用甲基安非他命之高度行為所吸收，不另論罪。
    查被告有事實欄所載之有期徒刑執行完畢紀錄，有前開臺灣
    高等法院被告前案紀錄表在卷可按，其於有期徒刑之執行完
    畢後五年內，故意再犯本件有期徒刑以上之罪，為累犯，應
    依刑法第四十七條第一項之規定加重其刑。爰審酌被告犯罪
    之動機、目的、手段，施用毒品犯罪戕害一己身心健康所生
    之危害，及其高職學歷之智識程度（見警詢筆錄），暨犯後
    於本院審理中坦承犯行之態度等一切情狀，量處如主文所示
    之刑，並諭知易科罰金之折算標準，以資儆懲。
據上論斷，應依刑事訴訟法第二百七十三條之一第一項、第二百
九十九條第一項前段，毒品危害防制條例第十條第二項，刑法第
十一條前段、第四十七條第一項、第四十一條第一項前段，判決
如主文。
本案經檢察官李巧菱到庭執行職務。
中    華    民    國    97    年    10    月    29    日
                  刑事第十三庭  法  官  楊 志 雄
以上正本證明與原本無異。
如不服本判決應於送達後十日內向本院提出上訴狀。
                                書記官  陳 春 銘
中    華    民    國    97    年    10    月    29    日
附錄本案論罪科刑法條全文：
毒品危害防制條例第十條第二項
施用第二級毒品者，處三年以下有期徒刑。


司法院資訊處製作；財團法人民間司法改革基金會備份。
